# 合同尚未签订是否可以确认收

提问人：zryhzwg 时间：2015-12-22 21:50:02
陈版主：再次求助
A公司为B公司提供仓储和运输服务，本期提供劳务已经完成，成本已确认。与B公司签订的劳务合同尚未确定结算价格，B公司为中外合资大型企业信誉良好。B公司为A公司最终控制方的合营公司。 问：当期收入如何确认？ 由于成本确定，B公司信誉良好付出的成本基本确定可以收回，是否可以按照《企业会计准则-收入》的相关规定，企业预计已经发生的成本能够得到补偿的，应按已收或预计能够收回的金额确认劳务收入，并结转相同金额的劳务成本。

回答人：chenyiwei
如果根据以往历史经验，虽然最终价格未确定，但已发生的合同成本总可以收回的，则可以如你所述的处理。